臺灣高等法院刑事判決              100 年度上訴字第2789號
上  訴  人
即  被  告  謝吉益
上列上訴人因違反毒品危害防制條例案件，不服臺灣板橋地方法
院100 年度訴字第1344號，中華民國100 年8 月18日第一審判決
（起訴案號：臺灣板橋地方法院檢察署100 年度毒偵字第1999號
），提起上訴，本院判決如下：
    主  文
上訴駁回。
    事  實
一、按刑事訴訟法第350 條、第361 條、第362 條、第367 條規
    定，不服地方法院之第一審判決而上訴者，須提出上訴書狀
    ，並應敘述具體理由，為上訴必備之程式；其所提出之書狀
    未敘述上訴理由，或僅曾以言詞陳述上訴理由者，均應於上
    訴期間屆滿後20日內補提理由書於第一審法院。倘上訴人已
    提出上訴理由，但所提非屬具體理由者，應由第二審法院以
    上訴不合法律上之程式，判決駁回之。而所謂具體理由，必
    係依據卷內既有訴訟資料或提出新事證，指摘或表明第一審
    判決有何採證認事、用法或量刑等足以影響判決本旨之不當
    或違法，而構成應予撤銷之具體事由，始克當之；倘僅泛言
    原判決認定事實錯誤、違背法令、量刑失之過重或輕縱，而
    未依上揭意旨指出具體事由，或形式上雖已指出具體事由，
    然該事由縱使屬實，亦不足以認為原判決有何不當或違法者
    ，皆難謂係具體理由，俾與第二審上訴制度旨在請求第二審
    法院撤銷、變更第一審不當或違法之判決，以實現個案救濟
    之立法目的相契合，並節制濫行上訴。又刑罰之量定，本為
    法院得依職權自由裁量之事項，苟於法定刑度之內，予以量
    定，且客觀上並無明顯濫權之情形者，自不容當事人任憑主
    觀意見，指摘其違法、失當。是原判決倘就如何量定其宣告
    刑之理由，已敘明審酌之因素，被告仍泛詞指摘量刑過重，
    而未提出證據資料，以供審查，自難認為其理由已經明確、
    具體，足以影響判決本旨之不當或違法，而構成應予撤銷或
    變更之具體事由，則所提上訴，即非適法。
二、本件原判決依上訴人即被告謝吉益之自白、卷附之台灣檢驗
    科技股份有限公司2011年3月25日出具之濫用藥物檢驗報告
    、新北市政府警察局板橋分局偵辦毒品案被移送人姓名及代
    碼對照表、新北市政府警察局板橋分局搜索扣押筆錄、扣押
    物品目錄表及交通部民用航空局航空醫務中心航藥鑑字第
    1001668號毒品鑑定書各1紙為據，認定被告有施用第一級毒
    品、第二級毒品之犯行，且被告前於觀察勒戒、強制戒治執
    行完畢後及有期徒刑執行完畢後5年內再犯本件有期徒刑以
    上刑之罪，有累犯之加重事由，並審酌被告犯罪之動機，曾
    因施用毒品犯行受觀察勒戒執行，仍漠視法令禁制而犯本罪
    ，惟兼衡其施用毒品所生危害以自戕身心健康為主，對他人
    生命、身體、財產等法益尚無明顯重大之實害，暨其犯後坦
    承犯行態度等一切情狀，因而論上訴人以施用第一、二級毒
    品罪（均累犯），並分量處有期徒刑9月、5月，及諭知相關
    從刑，暨定執行之主刑為有期徒刑11月等情，均已詳述其憑
    證據、認定理由及量刑依據。從形式上觀察，原判決並無認
    定事實錯誤、量刑瑕疵或違背法令之情形可言。
三、上訴人不服原判決，具狀提起上訴，其上訴理由略以：刑法
    第56條連續犯之規定業已刪除，並於95 年7月1 日施行，基
    於連續犯原為數罪之本質，應回歸數罪併罰處刑，以維護刑
    罰之公正性。但一罪一罰對於違反毒品危害防制條例案件，
    在具體個案中多次施用毒品所定之刑竟與販賣毒品罪刑不相
    上下，實有失公允，本件上訴人所受宣告刑，原判決量刑顯
    然過重，爰提起上訴，請求從輕量刑云云。
四、經查：量刑之輕重，屬於為裁判之法院得依職權自由裁量之
    事項，苟其量刑已以行為人之責任為基礎，並斟酌刑法第57
    條所列一切情狀，在法定刑度內，酌量科刑，如無偏執一端
    ，致明顯輕重失衡情形，不得遽指為不當或違法。查原判決
    關於科刑部分，業於理由內具體說明其審酌之根據及理由，
    顯係基於行為人之責任基礎，斟酌刑法第57條所列情狀，而
    為刑之量定，並無裁量權濫用或失之過重之情形。上訴意旨
    泛言指摘原判決量刑過重，其上訴理由並未依據卷內既有訴
    訟資料或提出新事證，具體指摘或表明第一審判決於採證、
    認事、用法及量刑有何不當或違法，而構成應予撤銷之具體
    事由，依照上開說明，難謂已敘明足以動搖原判決，而足認
    原判決不當或違法之具體理由。
五、依照上開說明，本件上訴不合法律上之程式，應予駁回，並
    不經言詞辯論為之。
據上論斷，應依刑事訴訟法第367 條前段、第372 條，判決如主
文。
中    華    民    國   100    年    9     月    30    日
                  刑事第二庭  審判長法  官  洪光燦
                                    法  官  宋松璟
                                    法  官  蘇素娥
以上正本證明與原本無異。
施用第一級毒品部分如不服本判決，應於收受送達後十日內向本
院提出上訴書狀，其未敘述上訴之理由者並得於提起上訴後十日
內向本院補提理由書（均須按他造當事人之人數附繕本）。「切
勿逕送上級法院」。
施用第二級毒品部分不得上訴。
                                    書記官  戴伯勳
中    華    民    國   100    年    9     月    30    日